臺灣新北地方法院民事裁定
110年度消債清字第225號
聲  請  人  魏文賢


代  理  人  鄭國照律師（法扶律師）
上列聲請人依消費者債務清理條例聲請清算事件，本院裁定如下
：
    主  文
聲請人魏文賢自中華民國一百一十一年三月二十四日上午十一時
起開始清算程序。
命司法事務官進行清算程序。
    理  由
一、按債務人不能清償債務或有不能清償之虞者，得依本條例所
    定更生或清算程序，清理其債務；本條例所稱消費者，係指
    5年內未從事營業活動或從事小規模營業活動之自然人，前
    項小規模營業係指營業額平均每月新臺幣（下同）20萬元以
    下者，消費者債務清理條例（下稱消債條例）第3條、第2條
    第1項、第2項分別定有明文。又債務人對於金融機構負債務
    者，在聲請更生或清算前，應向最大債權金融機構請求協商
    債務清償方案，或向其住、居所地之法院或鄉、鎮、市、區
    調解委員會聲請債務清理之調解。債務人為前項請求或聲請
    ，應以書面為之，並提出財產及收入狀況說明書、債權人及
    債務人清冊，及按債權人之人數提出繕本或影本，亦為消債
    條例第151條第1項、第2項所明定。再法院開始清算程序之
    裁定，應載明其年、月、日、時，並即時發生效力；法院裁
    定開始更生或清算程序後，得命司法事務官進行更生或清算
    程序，消債條例第83條第1項、第16條第1項前段亦定有明文
    可參。
二、本件聲請意旨略以：伊因入不敷出，致積欠無擔保或無優先
    權之債務總金額為新臺幣（下同）46萬0,846元。嗣依消債
    條例向本院聲請債務調解程序，惟最大債權銀行中國信託商
    業銀行股份有限公司（下稱中信銀行）於調解期日未到庭，
    致協商不成立，是伊實有不能清償債務之虞。又伊於5年內
    並未從事營業額平均每月20萬元以下之營業活動，復未經法
    院裁定開始更生程序或宣告破產，爰請求鈞院裁定准予清算
    等語。
三、經查：
　㈠本件聲請人主張於消債條例施行後，向本院聲請債務清理調
    解程序，經最大債權人中信銀行評估後，認為聲請人復經假
    釋未有穩定工作收入，未能提出還款方案，並於調解期日未
    到庭，致前置調解不成立等情，業據聲請人陳明在案，並經
    本院職權調取110年度司消債調字第504號卷（下稱司調卷）
    核閱屬實，是本件聲請人所提清算之聲請所應審究者為其現
    況是否有不能清償債務或有不能清償之虞之情事。
　㈡聲請人主張其有不可歸責於己致履行有困難之事由，以及有
    不能清償債務之情事存在之事實，業據提出戶籍謄本、債權
    人清冊、財團法人金融聯合徵信中心─查詢當事人綜合信用
    報告、財產及狀況狀況說明書、全國財產稅總歸戶財產查詢
    清單、108及109年度綜合所得稅各類所得資料清單等件為證
    （見司調卷第4至10頁、第12頁至13頁、第59至87頁），堪
    信屬實。聲請人名下無任何財產，聲請人陳稱其自110年4月
    起任職於科泰保全股份有限公司，每月收入30,384元等語，
    除此之外並無領有其他社會補助，此有薪資單、郵政存簿儲
    金簿存摺內頁影本、新北市政府城鄉發展局函、新北市中和
    區公所函可參（見司調卷第11頁、本院卷第87至90頁、第11
    3至115頁）。又聲請人主張其每月必要生活費用數額依新北
    市110年度最低生活費用之1.2倍計算，經核符合消債條例第
    64條之2第1項規定；且依消債條例施行細則第21條之1第3項
    規定，聲請人若表明以行政院衛生福利部公布之最低生活費
    1.2倍計算必要支出，毋庸記載原因、種類及提出證明文件
    ，是聲請人上開主張應為可採。聲請人復主張每月支出母親
    魏張芝英三分之一比例之扶養費共6,240元，核依目前社會
    經濟消費之常情，並未逾一般人生活程度，尚屬合理。
　㈢聲請人每月所得收入為30,384元；每月必要生活支出及扶養
    費共計24,960元【計算式：18,720元＋6,240＝24,960】，是
    所得收入扣除合理之必要活支出後，每月尚餘5,424元。倘
    將前開餘額5,424元全部用以清償債務人債務，則須至少約8
    年方有可能清償完畢【計算式：460,846元÷（5,424元×12）
    ≒8，小數點以下四捨五入】，已超過一般更生方案以6年72
    期作為更生重建之基準，足認有不能清償之虞之情事，應予
    更生重建生活，始符消費者債務清理條例協助債務人重建更
    生之立法本意。
四、綜上所述，本件聲請人符合消債條例規定之資格，並未從事
    營業活動，且除已符合不可歸責於己致履行有困難之要件外
    ，亦有不能清償債務之情事存在。此外，本件又查無聲請人
    有消債條例第6條第3項、第8條或第82條第2項所定駁回清算
    聲請之事由存在。是以本件聲請人聲請清算，洵屬有據，應
    予准許。
五、依消債條例第11條第1項、第83條第1項、第16條第1項，裁
    定如主文。
中　　華　　民　　國　　111 　年　　3 　　月　　24　　日
                  民事第六庭  法  官  許瑞東
以上正本證明與原本無異。
本裁定不得抗告。
本裁定已於111年3月24日上午11時公告。
中　　華　　民　　國　　111 　年　　3 　　月　　24　　日
                              書記官  曾怡婷